# Илья Скарина

# Senior Software Engineer (fintech, data analytics, e-commerce)

Минск, Республика Беларусь | +375 (29) 57-56-2-57 | <u>subscriber6436@gmail.com</u> | <u>https://www.linkedin.com/in/illia-skaryna/</u> | <u>https://github.com/llya758</u> | <u>Medium blog</u> | <u>Telegram</u>

## ПРОФЕССИОНАЛЬНЫЙ ОПЫТ

Как Senior Software Engineer с 6-летним опытом работы, я имею широкий спектр компетенций в JavaScript, React, Node.js, Next.js, and Redux. Моя экспертиза включает разработку масштабируемых front-end систем; имплементацию комплексных структур данных и алгоритмов; оптимизацию производительности приложений и обеспечение требуемого уровня безопасности.

#### ОПЫТ РАБОТЫ

# Senior Software Engineer, Selecty

Май 2024 - по н.в.

- Проект: личный кабинет по привлечению партнёров макро- и микробизнеса.
- **Особенности**: SPA-приложение (React + Node). MAU в размере более 10.000 активных пользователей. Продукт занимает второе место на рынке в NDA-стране.
- Личный вклад:
  - **ключевой Front-End разработчик**, оказываю непосредственное влияние на конечный вид продукта, взаимодействие с дизайнером из дизайн-системы и руководством команды, экспертное мнение;
  - внёс инициативу и успешно реализовал миграцию legacy-приложения и его сопутствующих модулей на **FSD-архитектуру**, что существенно упростило **Time-To-Market** для нового функционала, понизило Bus Factor и порог входа для новых разработчиков;
  - внес инициативу и успешно реализовал миграцию environment (Webpack, Node.js) с доработкой Jenkins CI, Docker, lazy loading и dead code elimination во фронтовых модулях, что позволило значительно ускорить прохождение Pipeline-конвейера на **45%** и сэкономить время команды разработки;
  - занимался улучшением **Core Web Vitals**, проработал утечки рендеринга для **Interaction to Next Paintметрики**, что позволило реализовать плавность UX и разгрузить main thread основного приложения;
  - внедрил практику **deep application profiling** (React) для поиска bottlenecks в рендеринге клиентских модулей среди front-end разработчиков;
  - устранил более 70 critical и high уязвимостей (XSS, CSRF, CSP, CORS) в экосистеме приложения;
  - руководство front-end команды из 3 человек;
  - high-quality code review;
  - непосредственное участие в отборе новых сотрудников, onboarding.

#### Software Engineer, Modsen LLC

Апрель 2022 – Май 2024

- Проект: система реагирования на чрезвычайные ситуации.
- **Особенности**: desktop-приложение на React + Electron, представляющее собой закрытое ПО для внутреннего использования (MAU в размере 200-350 активных пользователей).
- Личный вклад:
  - реализовал функционал для выделения смысловых конструкций в распознанной речи заявителя (облегчённая версия), что позволило поднять конверсию продаж продукта;
  - проявил инициативу в модернизации глобальной шины переводов (i18n-локализация) путём оптимизации Python-скриптов и это поспособствовало лёгкому внедрению, а также упростило процесс инициализации дерева переводов;
  - разработал алгоритм кеширования интерактивных слоёв карты, функционал которых был реализован сторонней командой разработчиков, что стало причиной сокращения количества запросов в БД **дважды** на каждого оператора системы.

#### **Software Engineer, NDA**

Ноябрь 2020 - Март 2022

- **Проект**: e-commerce по продаже недвижимости.
- Особенности: SSR-приложение на Next.js. MAU не известен.
- Личный вклад:
  - разработал функционал для работы с комплексными формами.
  - использовал встроенный механизм DataCache для сохранения загружаемых изображений в кеш Next.js вместо CDN, что помогло избежать двойного кеширования и сохранило доп. стоимость обслуживания CDN.

### Front-End Developer, NDA

Сентябрь 2019 - Октябрь 2020

- Проект: аналитический тул в табличном представлении.
- **Особенности**: SPA-приложение (React), представляющее собой закрытое ПО. MAU не известен.
- Личный вклад:
  - разработал функционал композиционной фильтрации таблиц;
  - участвовал в разработке функционала Role-Based Access Control для пользователей.

#### НАВЫКИ

**Программные языки**: JavaScript/TypeScript (проф. экспертиза), Java/Python (рабочие знания). **Технологии**: React.js, Node.js, Next.js, ElectronJS, Redux/Redux-Toolkit, FSD-architecture, Zustand, React Query, AntDesign, WebSocket/HTTP, CSS/SCSS/CSS-modules, Angular, NgRx, Express.js, GraphQL/Apollo, NestJS, Docker, Jenkins CI.

#### ОБРАЗОВАНИЕ

Computer Science - студент (бакалавр), UoPeople Февраль 2024 – по н.в. Инженер-строитель автомобильных дорог и аэродромов (бакалавр), BNTU Сентябрь 2013 – Июнь 2018

# УЧАСТИЕ В МЕРОПРИЯТИЯХ И НАГРАДЫ

•	LeetCode – Top ~0,1% из более чем 5,000,000 участников worldwide	2024
•	Yandex CodeRun (1st season) – 41-ое место	2023
•	Tinkoff Solution Cup – финалист	2023